臺灣高等法院高雄分院刑事判決　　　　94年度上訴字第1325號
上　訴　人　甲○○
即　被　告
　　　　　　　　　　（現於臺灣屏東戒治所戒治中）
指定辯護人　本院公設辯護人 李佩娟
上列上訴人因違反毒品危害防制條例案件，不服臺灣高雄地方法
院94年度重訴字第38號中華民國94年8 月2 日第一審判決（起訴
案號：臺灣高雄地方法院檢察署94年度偵字第5793號），提起上
訴，本院判決如下：
     主  文
上訴駁回。
    事  實
一、甲○○（綽號為「慶仔」）曾因違反麻醉藥品管理條例，經
    最高法院以88年度台上字第371 號判處有期徒刑5 年2 月確
    定，再因妨害自由等罪，經本院以89年度上更一字第123 號
    判處有期徒刑6 月，並經最高法院以92年度台上字第126 號
    駁回上訴確定，嗣經本院定其應執行刑為有期徒刑5 年6 月
    ，於91年2 月6 日假釋，於92年12月9 日假釋期滿未經撤銷
    ，視為執行完畢。詎仍不知悔改，明知甲基安非他命為第二
    級毒品（起訴書誤載為安非他命），未經許可，不得販賣、
    持有，然因真實年籍姓名不詳綽號「黑仔」之成年男子以約
    新台幣（下同）230 餘萬元之價格向其兜售甲基安非他命共
    7 包（合計驗前毛重7,029 .1 公 克，驗後毛重7,028.4 公
    克），甲○○因認該價格遠低於市價，乃意圖出售牟利以營
    利，而基於販賣第二級毒品甲基安非他命之犯意，於94年3
    月4 日，在高雄縣仁武鄉○○○○路邊，向該綽號「黑仔」
    之成年男子販入上開甲基安非他命7 包，並裝在其所有LV品
    牌行李袋內，伺機出售予不特定人圖利。嗣於94年3 月6 日
    上午7 時10分許，甲○○駕駛車牌號碼2C—8039號自用小客
    車（登記名義人為李元琪），行經高雄縣仁武鄉○○路307
    號附近，為臺灣高雄地方法院檢察署檢察官指揮行政院海巡
    署南部地區巡防局屏東機動查緝隊、岸巡局第六三大隊及高
    雄市政府警察局三民第一分局查獲，並在車牌號碼2C—8039
    號自用小客車後座腳踏板處，扣得置放在上開LV品牌行李袋
    內之第二級毒品甲基安非他命7 包及其所有供販賣毒品預備
    用之電子磅秤1 個。
二、案經行政院海巡署南部地區巡防局屏東機動查緝隊移送臺灣
    高雄地方法院檢察署檢察官偵查起訴。
    理  由
壹、證據能力部分：
    被告及其辯護人於原審爭執被告於94年3 月6 日第1 次、第
    2 次警詢及同月7 日偵訊中所為之供述係以不正方法取得，
    並辯稱：94年3 月6 日詢問前偵查員蘇秋宗即表示若供出甲
    基安非他命來源，可以適用證人保護法，且可以交保，會告
    知檢察官此事，被告因認可適用證人保護法，方於警詢及偵
    訊中為不利己之陳述，然被告向檢察官表示要適用證人保護
    法時，檢察官稱不知此事，且不同意適用證人保護法云云。
    但查：按證人保護法第14條第1 項之規定「第2 條所列刑事
    案件之被告或犯罪嫌疑人，於偵查中供述與該案案情有重要
    關係之待證事項或其他共犯之犯罪事證，因而使檢察官得以
    追訴該案之其他共犯者，以經檢察官事先同意者為限，就其
    因供述所涉之犯罪，減輕或免除其刑」。則證人保護法係法
    律對願以證人身分舉發重大犯罪時，使其勇於出面作證，以
    利犯罪偵查、審判，並維護證人、被告之權益所定之規範（
    見證人保護法第1 條、第2 條第3 款），且依被告所述之情
    形，承辦警員僅告知會轉告檢察官要適用證人保護法事宜，
    但並未告知被告已得檢察官同意適用證人保護法，是縱警員
    曾告以被告上開法律所定之權益，亦係被告合法之權利，自
    難謂係非法利誘。再本件被告於94年3 月6 日第1 次、第2
    次警詢筆錄製作過程，業經證人蘇秋宗警員證述：「我並未
    告訴被告可以適用證人保護法，被告在製作筆錄過程中，曾
    主動問可否當污點證人，我說我無法作主要跟檢察官說，並
    對被告說希望他據實陳述，我會跟檢察官說他要當污點證人
    的事情。我有用電話跟檢察官聯繫被告要當污點證人的事情
    ，但檢察官只表示再看看，就沒有再處理了。被告在警詢時
    有供出扣案的甲基安非他命是留煌銘的。」等語明確（見原
    審卷第119 至121 頁），是被告上開辯解，不足採信，堪認
    被告於94年3 月6 日第1 次、第2 次警詢及同月7 日偵訊中
    所為之供述並非不正方法取得，自具有證據能力。
貳、實體部分：
一、訊據上訴人即被告甲○○矢口否認有何販賣第二級毒品甲基
    安非他命犯行，辯稱：被查扣的甲基安非他命係黃凱南放在
    我車上，案發當天是黃凱南叫我開車載他去找朋友，他上車
    時帶1 個旅行包上車，途中他說要下車買東西，並指示我將
    車子開往前面迴車，當我前往迴車時即被警方攔檢查扣該7
    包甲基安非他命，該甲基安非他命非我所持有，亦非我意圖
    販賣而向綽號「黑仔」之成年男子販入云云；經查：
  (一)被告意圖出售牟利以營利，於94年3 月4 日向綽號「黑仔」
    之成年男子，販入扣案之甲基安非他命，並裝在其所有LV
    品牌行李袋內之事實，已據被告於原審羈押訊問、準備程序
    及審理期日中供稱：「扣案的7 大包安非他命，我是自己在
    仁武鄉某路邊向綽號黑仔之人在被查獲前兩天（即3 月4日
    ）以230 餘萬元買入，該批安非他命市價約300 萬元，我是
    因為黑仔賣得比市價便宜，打算買入該批安非他命轉手賣出
    給別人才會買，但是還沒有賣出去就被抓到了。」等語（見
    原審卷20頁、35頁、55頁、131 頁、133 頁），甚為詳盡，
    並有第二級毒品甲基安非他命7 包、電子磅秤1 台扣案，及
    搜索扣押筆錄、扣押物品清單附卷，及相片22幀附卷（偵卷
    41至46頁，79至86頁）足資佐證，而扣案甲基安非他命7 包
    經送鑑定結果，驗前毛重高達7,029 .1 公 克，成分確實均
    為毒品危害防制條例第2 條第1 項第2 款規定之第二級毒品
    甲基安非他命無訛，有高雄醫學大學附設中和紀念醫院94年
    5 月2 日報告編號9404—463 至9404—469 號檢驗報告共7
    份附卷可稽（見偵卷第171 至177 頁），則被告所販入第二
    級毒品甲基安非他命之重量，遠遠超過個人施用之合理數量
    ，是被告係以營利為目的而一次大量販入甲基安非他命進而
    伺機販賣，至為灼然。又被告雖供述：錢尚未交給「黑仔」
    ，「黑仔」交付之甲基安非他命品質不佳，想退貨等語，然
    被告非但已與綽號「黑仔」之人達成上開毒品交易之合意，
    並且實際收受該等毒品無訛，則無論被告就購買毒品之款項
    是否業已支付予「黑仔」，或嗣後認品質不佳，要退貨，但
    上開毒品既已交付完成，該等毒品買賣之販入行為均已成立
    ，毒品對價之款項是否支付，實無礙於被告以230 餘萬元之
    代價向綽號「黑仔」之男子販入上開毒品之販賣毒品行為之
    成立。
  (二)至被告雖於94年3 月6 日第1 次、第2 次警詢及同月7 日偵
    訊中供述：扣案之甲基安非他命是綽號六枝（即留煌銘）的
    云云（見偵查卷24至33頁，93頁），然被告於原審審理中已
    否認上情，且證人留煌銘亦證稱：並未交付扣案甲基安非他
    命予被告，在94年3 月4 日被收押前已經3 、4 個月未與被
    告見面等語，參酌被告於94年3 月6 日第1 次警詢時係供述
    ：「六枝」交給我扣案甲基安非他命，運送代價是3 萬5 千
    元，我打算交給綽號漢仔之人處理過品質好一點再轉賣云云
    （見偵查卷24至29頁）；於同月7 日偵訊時則供述：扣案7
    公斤甲基安非他命，是六枝在高雄市○○路、三多路口交給
    我，叫我賣給「阿南」之男子，並收取270 萬元云云（偵查
    卷93頁），於本院審理時復供稱：被查扣的甲基安非他命係
    黃凱南放在我車上，案發當天是黃凱南叫我開車載他去找朋
    友，他上車時帶1 個旅行包上車，途中他說要下車買東西，
    當我前往迴車時即被警方攔檢查扣該7 包甲基安非他命云云
    ，則被告對扣案甲基安非他命交付原因、處理方式等情節供
    述反覆不一，且若扣案甲基安非他命確為證人留煌銘或黃凱
    南所有交付被告保管，豈可能任由被告決定處理或轉賣方式
    ，是被告此部分之供述，顯有瑕疵，難認與事實相符，而難
    加採信；至被告另聲請傳喚黃凱南作證，因其並無黃凱南之
    年籍、住所，本院難以傳喚，併予敘明。
  (三)綜上所述，本件事證明確，被告之犯行堪以認定。
二、查甲基安非他命為毒品危害防制條例第2 條第2 項第2 款所
    稱之第二級毒品，又按販賣毒品罪，並不以販入後復行賣出
    為要件，苟以營利之目的，將毒品販入或將之賣出，有一於
    此，其犯罪即經完成，均不得視為未遂（司法院37年院解字
    第4077號解釋及最高法院25年非字第123 號判例要旨參照）
    本件被告既係以營利之意圖，以230 餘萬元之價格販入第二
    級毒品甲基安非他命伺機販售，其販賣第二級毒品甲基安非
    他命之行為即屬既遂，自不因未查獲其有賣出之事實，而影
    響被告販賣罪之既遂，被告辯稱其為轉售牟利而購入如附表
    所示甲基安非他命後，均尚未賣出，即為警查獲，僅構成意
    圖販賣而持有第二級毒品罪，自無可採。是依前揭最高法院
    判例及判決意旨，核被告甲○○所為，係犯毒品危害防制條
    例第4 條第2 項販賣第二級毒品罪，被告持有第二級毒品甲
    基安非他命之低度行為，為販賣第二級毒品之高度行為所吸
    收，不另論罪。又被告甲○○曾因違反麻醉藥品管理條例罪
    ，經最高法院以88年度台上字第371 號判處有期徒刑5 年2
    月確定，再因妨害自由等罪，經本院以89年度上更一字第
    123 號判處有期徒刑6 月，並經最高法院以92年度台上字第
    126 號駁回上訴確定，嗣經本院定其應執行刑為有期徒刑5
    年6 月，於91年2 月6 日假釋，於92年12月9 日假釋期滿未
    經撤銷，視為執行完畢，此有台灣高等法院被告前案紀錄表
    及台灣高雄地方法院檢察署刑案資料查註紀錄表各1 份在卷
    可佐，其前受有期徒刑之執行完畢後，5 年內再犯本件有期
    徒刑以上之罪，為累犯，除法定刑無期徒刑部分依法不得加
    重外，其餘應依刑法第47條之規定，加重其刑。
三、原審因而適用毒品危害防制條例第4 條第2 項、第18條第1
    項前段、第19 條 第1 項前段、刑法第11條、第47條、第38
    條第1 項第2 款之規定，並審酌被告素行不佳，有多次毒品
    前科，竟仍為圖一己私利，販入驗前毛重高達7,029.1 公克
    之毒品甲基安非他命，該毒品雖因警即時查獲而未及賣出，
    然若流入市面，顯將嚴重戕害國人身心健康，危害甚大，及
    犯後坦承犯行等一切情狀，量處有期徒刑10年；扣案之甲基
    安非他命7 包，應依毒品危害防制條例第18條第1 項前段之
    規定，宣告沒收銷燬（其包裝因包覆該毒品，其上顯留有該
    毒品之殘渣，衡情自難與之剝離，當應整體視之為毒品，連
    同該包裝併予宣告沒收銷燬之）。至鑑驗耗用之第二級毒品
    甲基安非他命既已滅失，自毋庸宣告沒收銷燬。又未扣案之
    LV品牌行李袋，既係用於包裹毒品，便於攜帶販賣，亦係被
    告所有供販賣毒品所用之物，應依毒品危害防制條例第19條
    第1 項之規定宣告沒收之，如全部或一部不能沒收時，追徵
    其價額（最高法院92年度1288號判決參照）。另扣案電子磅
    秤1 台，屬被告所有，雖被告供稱係向藥頭購買其施用所用
    之甲基安非他命予以秤重使用，以確定購買份量無誤云云，
    然該電子磅秤1 台，經送驗結果呈甲基安非他命陰性反應，
    有高雄醫學大學附設中和紀念醫院94年7 月12日報告編號
    9407 —203號檢驗報告在卷可證，與被告之供述顯不相符，
    參以一般電子磅秤，多係用於販賣毒品分裝使用，施用毒品
    者，購買毒品份量甚少，因秤重過程中反會耗損毒品，實無
    必要特別秤重，是此部分之供述尚難採信，是上開電子磅秤
    1 台，應為被告供販賣毒品預備之物，依刑法第38條第1 項
    第2款 規定沒收。至被告於94年3 月6 日上午7 時10分許，
    駕駛車牌號碼2C—8039號自用小客車，行經高雄縣仁武鄉○
    ○路307 號為警查獲時，另查扣之門號0000000000、000000
    0000、0000000000號行動電話3 支、銀行存摺4 本、電話簿
    10本、及1 小包甲基安非他命（在後座腳踏板中間扶手下方
    查獲）、燈泡吸食器1 顆、玻璃球吸食器1 顆，因1.該扣案
    1 小包甲基安非他命（驗前毛重1 公克，驗後毛重0.9 公克
    ，在後座腳踏板中間扶手下方查獲，經送驗成分無訛，此有
    高雄醫學大學附設中和紀念醫院94年5 月2 日報告編號9404
    —470 號檢驗報告在卷可證），燈泡吸食器1 顆、玻璃球吸
    食器1 顆，因公訴人認屬係被告施用第二級毒品所用之物，
    且被告亦坦承有施用甲基安非他命犯行，經檢察官聲請觀察
    、勒戒，經原審裁定送觀察、勒戒後，再經檢察官以有繼續
    施用毒品之傾向為由，聲請強制戒治，並經原審裁定送強制
    戒治，有臺灣高等法院被告前案紀錄表在卷可稽，顯見被告
    確有施用第二級毒品甲基安非他命，是上開物品堪認應屬被
    告施用第二級毒品所用之物，與本案並無關聯；2.扣案門號
    0000000000、0000000000、0000000000號行動電話3 支、銀
    行存摺4 本（分為富邦銀行戶名甲○○、郵局戶名甲○○、
    中國信託商業銀行戶名李元琪、中國信託商業銀行戶名林坤
    成）、電話簿10本及易付卡22片部分：因戶名李元琪、及戶
    名林坤成銀行存摺各1 本，非被告所有，而戶名甲○○銀行
    存摺2 本、行動電話3 支、電話簿10本及易付卡22片，雖為
    被告所有，然被告否認為本案販賣毒品犯行所用或預備之物
    ，且公訴人亦未舉證證明上開物品確為被告犯本案販賣毒品
    犯行所用或預備之物，是均不予宣告沒收。又以公訴意旨另
    認：被告另意圖販入毒品再賣出牟利，及幫他人販賣毒品之
    犯意，自93年11月間某日起，向不詳姓名者販入甲基安非他
    命，再以每兩即37.5公克之重量為單位，價格2 萬5 千元之
    代價，販賣給他人，或幫助留煌銘即綽號「六枝」（另案偵
    查中）及真實姓名不詳之綽號「黑糖」、「小顧」等人販賣
    甲基安非他命，以每公斤之重量為單位，收取5,000 元之代
    價，從中賺取佣金報酬，因認被告此部分亦涉犯毒品危害防
    制條例第4 條第2 項販賣第二級毒品罪嫌云云；惟按犯罪事
    實應依證據認定之，無證據不得認定犯罪事實；又被告之自
    白，不得作為有罪判決之唯一證據，仍應調查其他必要之證
    據，以察其是否與事實相符；又不能證明被告犯罪者，應諭
    知無罪之判決，刑事訴訟法第154 條第2 項、第156 條第2
    項及第301 條第1 項分別定有明文，公訴人所指被告此部分
    上開販賣毒品之行為，無非以被告於94年3 月6 日第1 次、
    第2 次警詢及同月7 日偵訊中所為之自白，及扣案被告郵局
    存摺顯示92年11月28日被告2 次匯款10萬元，及93年3 月21
    日匯款3 千元予證人留煌銘之匯款記錄，為其論據。訊據被
    告堅決否認此部分販賣第二級毒品甲基安非他命犯行，辯稱
    ：自93年11月起自己未販賣甲基安非他命，亦未幫留煌銘及
    綽號「黑糖」、「小顧」等人販賣甲基安非他命，與留煌銘
    間的匯款紀錄係彼此間之金錢借貸往來，並非將幫留煌銘販
    賣毒品後所得款項匯回給留煌銘等語，經查：被告於94 年3
    月6 日第1 次、第2 次警詢及同月7 日偵訊中關於自93年11
    月起自行或幫留煌銘及綽號「黑糖」、「小顧」等人販賣甲
    基安非他命予不特定人之供述，其販賣之時間、對象、次數
    ，均甚模糊；且依被告與證人留煌銘上開郵局存摺匯款紀錄
    顯示，2 人匯款時間係於92年11月28日，及93年3 月21日，
    此有被告郵局存摺影本在卷可證（原審卷73至81頁），與被
    告於警詢中供述：自93年11月間開始販賣甲基安非他命，郵
    局匯款是幫證人留煌銘賣甲基安非他命後，得款匯回予留煌
    銘等語，時間上顯然不相符。再證人留煌銘亦否認有與被告
    共同販賣甲基安非他命之情事，並證稱：與被告間之上開匯
    款，是彼此間之金錢借貸往來等語（見原審卷第122 頁），
    是除被告上開不明確自白外，別無其他證據足資補強或佐證
    其自白與事實相符，自難僅憑被告前述自白，遽為認定被告
    此部分販賣第二級毒品之依據，復查無其他積極證據足資認
    定被告有此部分公訴人所指販賣第二級毒品之犯行，要屬不
    能證明被告此部分之犯罪，本應為被告無罪之諭知，然因公
    訴人認此部分與前開論罪科刑部分有裁判上一罪之連續犯關
    係起訴，爰不另為無罪之諭知，於理由欄併予敘明；其認事
    用法，均無不合，量刑亦屬適當，被告上訴意旨，否認犯罪
    ，指摘原判決不當，為無理由，應予駁回。
據上論斷，應依刑事訴訟法第368條，判決如主文。
本案經檢察官沈紹嘉到庭執行職務。
中　　華　　民　　國　　94　　年　　11　　月　　29　日
                  刑事第七庭    審判長法  官  莊飛宗
                                      法  官  黃三友
                                      法  官  黃憲文
以上正本證明與原本無異。
如不服本判決應於收受本判決後10日內向本院提出上訴書狀，其
未敘述上訴理由者，並得於提起上訴後10日內向本院補提理由書
狀（均須按他造當事人之人數附繕本）「切勿逕送上級法院」。
中　　華　　民　　國　　94　　年　　11　　月　　30　日
　　　　　　　　　　　　　　　　　　　書記官  葉淑華
附錄本件判決論罪科刑法條：
毒品危害防制條例第4條第2項
製造、運輸、販賣第二級毒品者，處無期徒刑或 7 年以上有期徒
刑，得併科新臺幣 700萬元以下罰金。
